最高法院刑事裁定　　　　　　　　　 110年度台抗字第1845號
再抗告人　朱丁義



上列再抗告人因違反毒品危害防制條例等罪定應執行刑案件，不
服臺灣高等法院高雄分院中華民國110年10月1日駁回其抗告之裁
定（110年度抗字第356號），提起再抗告，本院裁定如下：
    主  文
再抗告駁回。
    理  由
一、本件原裁定略以：
  ㈠本件第一審法院以再抗告人朱丁義所犯如原裁定附表編號 1
    至12之罪（以下僅記載其編號序；編號5 所載之宣告刑應為
    有期徒刑1年1月，編號10所載罪名應為毒品危害防制條例，
    均應予更正），前經法院分別判處罪刑確定，且附表各罪均
    係於編號1 判決確定日前所犯；雖兼有得易科罰金與不得易
    科罰金者，然再抗告人已請求檢察官聲請合併定應執行刑，
    因認檢察官之本件聲請並無不當；經審酌再抗告人所犯編號
    1至2（共6罪）、3（共5罪）、6（共2罪）、8至9（共2罪）
    、11（共2 罪）之罪，曾經法院定應執行刑（下稱定刑）為
    有期徒刑3年10月、2年2月、7月、1年2月、1年6月，及考量
    再抗告人所犯各罪之犯罪類型、侵害法益，兼衡其各罪犯罪
    時間、個人之應刑罰性，與對於社會之整體危害程度等一切
    情狀，定刑為有期徒刑12年。
  ㈡再抗告人所犯如附表22罪所處之有期徒刑合計為14年10月；
    若以上述曾經法院定刑，加計未曾定刑各罪所宣告之刑，其
    總合刑期則為13年7 月。經審酌附表各罪之犯罪類型、行為
    態樣、手段、侵害法益種類、犯罪行為之不法與罪責程度、
    各罪彼此間之關聯性、數罪所反應受刑人之人格特性與傾向
    、對再抗告人施以矯正之必要性及曾經定刑等節，為整體非
    難評價，以及刑法第51條第5 款係採限制加重原則，而非累
    加原則之意旨，本於比例原則、責罰相當等原則；應認原裁
    定之定刑，於法無違；亦無違反自由裁量之內部界限，致全
    然喪失權衡意義或其裁量行使顯然有違比例、平等諸原則之
    裁量權濫用之情形。抗告意旨指摘第一審裁定違法不當，為
    無理由，應予駁回。
二、再抗告意旨略以：再抗告人所犯各罪皆屬毒品、竊盜等微罪
    ；而相類案件應為相同之處理，法院實務上關於殺人、強盜
    、販賣毒品等重罪之定刑，核減比例較多，舉重明輕，則均
    屬輕罪之本件之定刑，應不能失衡，否則於比例原則、平等
    原則及罪責相當原則均屬有違等語。
三、按裁判確定前犯數罪者，併合處罰之；又數罪併罰，有二裁
    判以上者，依刑法第51條之規定，定其應執行之刑。而執行
    刑之量定，係事實審法院自由裁量之職權，倘其所酌定之執
    行刑，並未違背刑法第51條各款或刑事訴訟法第370條第2、
    3 項所定之方法或範圍（即法律之外部性界限），亦無明顯
    違背公平、比例原則或整體法律秩序之理念者（即法律之內
    部性界限），即不得任意指為違法或不當。經查，原裁定認
    第一審之本件定刑並無違法或濫用裁量權情形，而予維持，
    核其論斷、說明，並無違誤。且再抗告人所犯各罪中之最重
    宣告刑雖僅有期徒刑1年4月（即編號12之加重詐欺罪），然
    再抗告人所犯包含施用第一、二級毒品、持有第二級毒品純
    質淨重20公克以上、竊盜及加重詐欺等多種類型，犯罪時間
    自民國106年8月中旬至107年3月下旬，不可謂短；且再抗告
    人所犯各罪均成立累犯；觀諸各次犯罪時間上之關連，並可
    知再抗告人多於某次犯行案發、獲案後，利用人身自由未被
    拘束之機會，而於法院判決之前再犯，且反覆為之。足見再
    抗告人之刑罰適應性不佳，視法令如無物，第一審及原裁定
    依前述理由定刑有期徒刑12年，難謂有濫用裁量權限致明顯
    過苛而違反比例原則、罪責相當原則情形。至於他案之定刑
    ，因個案情節不同，難以比附援引，亦無從引用他案酌定應
    執行刑之比例，作為原裁定是否適法之判斷基準。
四、依上說明，再抗告意旨就屬於原裁定裁量職權之合法行使，
    依憑己意指為不當，為無理由，應予駁回。
據上論結，應依刑事訴訟法第412條，裁定如主文。
中    華    民    國   110    年    11    月    17    日
                  刑事第四庭審判長法  官  林  立  華  
                                  法  官  謝  靜  恒  
                                  法  官  王  敏  慧  
                                  法  官  李  麗  珠  
                                  法  官  林  瑞  斌  
本件正本證明與原本無異
                                  書記官
中    華    民    國   110    年    11    月    23    日